【裁判字號】    90,交上訴,6
【裁判日期】    900601
【裁判案由】    公共危險
【裁判全文】
臺灣高等法院花蓮分院刑事判決                  九十年度交上訴字第六號
    上訴人即被告  甲 ○
    選 任辯護 人  張秉正
右上訴人即被告因公共危險案件，不服臺灣花蓮地方法院九十年度交訴字第五號中華
民國九十年三月十九日第一審判決( 起訴案號：臺灣花蓮地方法院檢察署八十九年度
偵字第三六０三號 )，提起上訴，本院判決如左：
    主  文
原判決撤銷。
甲○無罪。
    理  由
一公訴意旨以：甲○於民國( 下同 )八十九年十月三十日上午十一時許，駕駛Ｌ三─
  九七二一號自小客車，沿花蓮市○○街由南往北方向行駛，行經花蓮市○○街與中
  強路交岔口，不慎撞及由乙○○所駕駛沿中強路由東往西方向行駛之Ｔ三─三Ｏ三
  九號自小客車，致乙○○受有左胸腹挫傷及左膝擦傷之傷害（傷害部分乙○○於警
  訊中告訴，惟於檢察官偵訊時業已撤回），竟於下車拾起被撞掉落之其所駕駛Ｌ三
  ─九七二一號車牌及乙○○所駕駛Ｔ三─三Ｏ三九號車之後視鏡（交給乙○○）後
  ，未待員警到場處理時，即上車逕自沿著花蓮市○○路、中和路、重慶路、和平路
  、南濱路逃逸，至花蓮縣吉安鄉南埔加油站前，為乙○○搭乘胡仲煥所駕駛之自小
  客車攔截而逮獲，因認甲○涉有刑法第一百八十五條之四公共危險罪嫌。
二訊據上訴人即被告甲○坦承有駕車肇事之情，惟堅決否認有何逃逸犯行，辯稱：因
  下雨，我告訴他到派出所解決，首先到吉安派出所，因非他們之管區，就到中華派
  出所，又因兩車相撞後，伊頭暈眼花，所以開錯了方向，並非有意逃逸等語。
三本院經查：證人乙○○即與被告撞車之被害人於本院結證稱：「伊被撞後，被告下
  車撿起伊之後視鏡丟給伊，並告訴伊，現在雨很大，要回到車上」，乙○○在警局
  亦作相同之證述，另參酌被告警訊筆錄亦稱：肇事後伊下車撿所有之車牌及對方後
  視鏡，伊有向對方說尾隨伊至派出所處，因雨下很大，伊就駛離現場等語。衡諸常
  情本件案發時機恰在大雨頃盆之際，是於事故後兩人均下車理論，或查看車損，而
  苟若被告自始即有逃逸之故意，又何庸下車並撿起被害人之後視鏡交予被害人，其
  大可立即逃離現場又何須再告知被害人一起到『派出所處理』，亦可證被告主觀上
  並無肇事逃逸之犯意。被告除於肇事時告知曾某要去派出所處理，且於嗣經曾某攔
  下後，被告第一句話即表示「本來就是要去警察局處理」，可證明被告開車離去之
  本意，係至派出所被告無逃逸之犯意，而被害人曾某於警訊及偵查中，均稱，伊下
  車攔被告車之際，被告即主動提示要去警察局等語。再依卷附之診斷書所載，乙○
  ○係左胸腹挫傷及左膝擦傷，衡之事故發生之際正值大雨，被害人傷勢因衣褲，
  被告自難從外觀上得知被害人已受傷。即被告並非明知被害人已受傷，其駕車離去
  ，亦核與刑法第一百八十五條之四構成要件不符，再被告車禍發生時，因撞擊力強
  ，碰撞到胸、頭部，故斯時已然受到傷害，而呈現頭部昏沈，雖一心想至派出所報
  案處理，但亦因緊張而走錯路，則以被告非花蓮市人，又因車禍後，思路不清開錯
  方向，自有可能尚不足單憑其開車要到警局方向一時錯誤，即推定必然係有逃逸之
  犯意，再證人乙○○亦於本院證稱：「當時被告車速不快，如有意逃逸，因被告車
  為二千四百西西，伊車為一千五百西西，伊車即無法追上攔截，又被告於肇事時及
  遭伊攔下後，身體發抖、神色緊張」加以被告年邁，益可證明被告所辯伊於撞車後
  ，並無逃逸之犯意，而係要到派出所處理等情，尚屬可信，原審認被告有意逃逸而
  為有罪之判決，尚有未合，被告之上訴意旨，指摘原判決不當，為有理由，應予撤
  銷改判並諭知被告無罪之判決。
據上論斷，應依刑事訴訟法第三百六十九條第一項前段、第三百六十四條、第三百零
一條第一項，判決如主文。
本案經檢察官李土城到庭執行職務。
中      華      民      國    九十      年      六      月      一      日
                                  審判長法官  黃  永  祥
                                        法官  林  德  盛
                                        法官  張  健  河
右為正本證明與原本無異。
如不服本判決，應於判決送達後十日內向本院提出上訴狀。其未述理由者，並應於
提出上訴狀後十日內向本院補提理由狀(須附繕本)。
                                      書記官  吳  家  瑩
中      華      民      國    九十      年      六      月      一      日


司法院資訊處製作；財團法人民間司法改革基金會備份。
